【裁判字號】    90,上易,1705
【裁判日期】    901231
【裁判案由】    毒品危害防制條例
【裁判全文】
臺灣高等法院臺南分院刑事判決            九十年度上易字第一七五號  孝股
    上訴人即被告  甲○○
右上訴人因毒品危害防制條例案件，不服臺灣臺南地方法院九十年度易字第一九二五
號中華民國九十年十月八日第一審判決（起訴案號：臺灣臺南地方法院檢察署九十年
度偵字第一七０六號），提起上訴，本院判決如左：
    主  文
上訴駁回。
    事  實
一、甲○○前於民國（下同）八十八年及八十九年間，因施用毒品案件，經依臺灣臺
    南地方法院先後以八十八年度毒聲字第三八四七號、八十九年度毒聲字第一二八
    三號裁定送觀察、勒戒後，均無繼續施用毒品之傾向，經台灣台南地方法院檢察
    署檢察官分別以八十九年度毒偵字第六六號及八十九年度毒偵字第一０四五號處
    分不起訴。詎又於九十年五月二十四日上午十一時四十五分許回溯之九十六小時
    內之某時，在不詳地點施用第二級毒品安非他命一次，因甲○○係列管出矯治機
    構毒品人口，為警通知於九十年五月二十四日上午十一時四十五分許至台南縣警
    察局新化分局，經採尿送驗而發覺上情。
二、案經台南縣警察局新化分局報告台灣台南地方法院檢察署檢察官偵查起訴。
    理  由
一、右揭事實，業據被告甲○○供承不諱；且被告於前揭時間，經警通知到警局採尿
    送驗之結果，其尿液呈安非他命陽性反應，有台灣檢驗科技股份有限公司出具之
    尿液檢驗報告一紙附於警訊卷可據。再甲基安非他命經口服投與後，約百分之七
    十之人於二十四小時內自尿中排出，約百分之九十之人於九十六小時內自尿中排
    出，故推算吸食時間距採集時間，最長不會超過四日即九十六小時。另台灣檢驗
    科技股份有限公司所為尿液檢驗係採ＥＩＡ酵素免疫分析法予以初步檢驗後，再
    以ＧＣ／ＭＳ氣相層析質譜分析法予以確認，該項檢驗方法之精密程度，已可排
    除因服用藥物所引起之可能誤差，堪信被告之自白與事實相符，被告於前揭採尿
    前之九十六小時內某時，確有施用第二級安非他命。末查被告前因施用毒品案件
    ，經台灣台南地方法院檢察署檢察官依臺灣臺南地方法院八十八年度毒聲字第三
    八四七號及八十九年毒聲字第一二八三號先後裁定送觀察、勒戒後，均認無繼續
    施用毒品之傾向，而分別以八十九年度毒偵字第六六號及八十九年度毒偵字第一
    ０四五號為不起訴處分確定，有臺灣臺南地方法院檢察署刑案資料查註紀錄表附
    於偵查卷，及台灣高等法院被告全國前案紀錄表一份在卷可稽。是被告二次施用
    第二級毒品安非他命經不起訴處分後，五年內三犯本件施用第二級毒品之罪，事
    證明確，其犯行堪以認定。
二、查安非他命係毒品危害防制條例第二條第二項第二款規定係屬第二級毒品，核被
    告所為，係犯同條例第十條第二項之施用第二級毒品安非他命罪，被告施用毒品
    安非他命前持有之低度行為，應為施用之高度行為所吸收，不另論罪。
三、原審以被告罪證明確，因予適用毒品危害防制條例第十條第二項、刑法第十一條
    前段、第四十一條第一項前段、罰金罰鍰提高標準條例第二條規定，並審酌被告
    施用毒品之犯行，在性質上乃屬對自我身心健康之自戕行為，並具有病患性人格
    之特質，故行為本身對社會所造成之危害並非直接、巨大等犯罪之動機、目的、
    手段、所生危害及犯後態度等一切情狀，量處有期徒刑六月，並諭知易科罰金之
    折算標準。本院經核原判決認事用法，並無不合，量刑亦稱妥適。上訴意旨，指
    摘原判決量刑過重而不當，為無理由，應予駁回。
四、據上論斷，應依刑事訴訟法第三百六十八條，判決如主文。
本案經檢察官吳忠賢到庭執行職務。
中      華      民      國    九十      年     十二     月    三十一    日
                                  臺灣高等法院臺南分院刑事第一庭
                                          審判長法官  鄭  文  肅
                                                法官  王  浦  傑
                                                法官  陳  珍  如
右正本證明與原本無異。
不得上訴。
                                          法院書記官  周  美  莉
中    華    民    國      九十一      年      一     月     三      日
附錄：本判決論罪科
毒品危害防制條例第十條第二項：施用第二級毒品者，處三年以下有期徒刑。


司法院資訊處製作；財團法人民間司法改革基金會備份。
